【裁判字號】    88,訴,1563
【裁判日期】    900105
【裁判案由】    毒品危害防制條例
【裁判全文】
臺灣板橋地方法院刑事判決                        八十八年度訴字第一五六三號
    公  訴  人  臺灣板橋地方法院檢察署檢察官
    被      告  壬○○
    選任辯護人  曾丁壽
右列被告因違反毒品危害防制條例案件，經檢察官提起公訴（八十八年度偵字第一五
七八一號），乙○判決如左：
    主  文
壬○○販賣第二級毒品，未遂，處有期徒刑參年捌月。
扣案之第二級毒品安非他命伍包（驗餘合計總淨重伍柒點貳柒公克）均沒收銷燬之。
另行動電話乙支、電子磅秤乙台均沒收之。
    事  實
一、壬○○因有施用第二級毒品安非他命之惡習（施用部分另經檢察官處理），於民
    國八十八年六月中旬某日，在新竹縣竹北車站前，向姓名年籍不詳綽號「阿坤」
    之成年男子，以新台幣（下同）四萬元之代價，購入第二級毒品安非他命數包，
    原擬供己施用，嗣己○○於八十八年六月二十六日前某日，在臺北縣中和市○○
    路二十號之三之住處，因施用第二級毒品安非他命為警查獲，警方乃向己○○表
    示供出毒品來源可減輕其刑，己○○及其配偶甲○○遂以壬○○所有之0000
    000000號行動電話與壬○○聯繫，佯稱己○○欲以三萬元之代價購買毒品
    安非他命二兩，並約定在臺北縣中和市○○路三八八號「喬福保齡館」內交易，
    壬○○於接獲右揭電話時，竟萌營利之意圖，基於販賣第二級毒品安非他命之犯
    意，允諾攜帶第二級毒品安非他命前往赴約，並於八十八年六月二十六日十四時
    三十五分許，攜帶第二級毒品安非他命五包（驗餘總淨重五七．二七公克）至上
    述約定之喬福保齡球館，尚未交付之際，即遭現場埋伏之警員當場查獲而不遂，
    並經警在其手提包內扣得前開欲販賣予己○○之安非他命五包及其所有供本件販
    賣所用之0000000000號行動電話乙支、電子磅秤乙台及與本案無涉之
    記事本乙本。
二、案經臺北市政府警察局文山第二分局移送臺灣板橋地方法院檢察署檢察官偵查起
    訴。
    理  由
一、訊據被告壬○○固坦承於八十八年六月中旬某日，在新竹縣竹北車站前，向姓名
    年籍不詳綽號「阿坤」之成年男子，以四萬元之代價，購入第二級毒品安非他命
    數包，復於八十八年六月二十六日，持扣案之毒品安非他命、行動電話、電子磅
    秤及記事本前往上述「喬福保齡球館」等情不諱，惟矢口否認有何販賣第二級毒
    品安非他命之犯行，並辯稱：伊係與綽號「小芳」之戊○○約定至喬福保齡球館
    打保齡球，戊○○電話為00000000號、00000000號及0000
    0000號，住臺北縣五股鄉○○路○段一號四樓。電子磅秤係李明月出借，因
    伊先前以販賣珍珠粉為業，又喜好收集古紙幣，故隨身攜帶電子磅秤以便秤重之
    用云云。經查：
  (一)核諸證人己○○於警訊及乙○調查中證述：伊因經警查獲施用安非他命，警員說
    供出上源可減刑，伊始帶警員至「喬福保齡球館」查獲壬○○；壬○○之前曾到
    過伊位於臺北縣中和市○○路二十號之三之住處，說有賺錢的事，後來壬○○即
    將安非他命留在伊住處，說等一下回來拿，但後來就沒有聯絡，伊就跟先生甲○○說要把安非他命丟掉，但甲○○說如果壬○○回來拿，發現安非他命已經被丟
    掉，壬○○會要錢，隔二天，伊就被警察查獲，後來在家裡打壬○○的行動電話
    給壬○○，叫壬○○帶二兩的安非他命至喬福保齡館，至於價錢係甲○○講的，
    然後再跟警察講，叫警察去等語（詳偵查卷宗第十二頁、乙○八十九年四月十三
    日訊問筆錄），證人即己○○配偶之甲○○於乙○調查中具結證述：有一次伊太
    太己○○與壬○○約在保齡球館見面後，己○○就帶壬○○至伊與己○○位於臺
    北縣中和市○○路二十號之三之住處，壬○○說可以讓伊與己○○賺錢，坐了一
    會兒就走了，並將安非他命留在伊住處，己○○說要丟掉，伊怕壬○○回來拿遂
    說不行，後來警察就前住伊住處查獲該安非他命，伊覺得不服，因安非他命只是
    放著而已，後來就請臺北市政府警察局文山分局之警察抓壬○○，因為要約壬○○出來，就打壬○○所有0000000000號之行動電話跟壬○○說要買二
    兩三萬元之安非他命，並約在喬福保齡球館交易等語（詳乙○八十九年四月十三
    日訊問筆錄），證人即查獲被告之警員子○○於乙○調查中具結稱：先前在前述
    己○○住處查獲己○○施用第二級毒品安非他命，並向己○○說供出毒品上游可
    減輕刑責，己○○、甲○○私下與壬○○連繫後，己○○、甲○○隨後即到警局
    說與壬○○約在喬福保齡球館買賣毒品等語（詳乙○八十九年四月十三日訊問筆
    錄），及證人亦係查獲被告之警員丁○○於乙○調查中證稱：己○○因為販賣安
    非他命，為了減刑，始至警局指認壬○○販賣安非他命，己○○與壬○○約在喬
    福保齡球館後，再打電話給伊，後來在保齡球館內，己○○偷偷的暗示說就是那
    個人（指壬○○）販賣安非他命，伊始去盤查壬○○等語（詳乙○八十九年五月
    四日訊問筆錄），其四人就被告於八十八年六月二十六日十四時三十五分許如何
    經警查獲過程所為之供述，互核相符，則被告於八十八年六月二十六斯時，係接
    獲證人己○○及其配偶甲○○佯稱己○○欲以三萬元之代價購買安非他命二兩之
    電話，其與上述證人己○○就毒品之數量及價款意思合致後，為販賣第二級毒品
    予己○○，始攜帶扣案之第二級毒品安非他命前往約定之臺北縣中和市○○路三
    八八號「喬福保齡館」，然於尚未交付之際，即為埋伏警員當場查獲等情，亦殆
    無疑。
  (二)再被告所攜帶之安非他命五包驗餘合計總淨重五七‧二七公克，平均純度百分之
    九五‧六乙節，並有內政部警政署刑事警察局八十九年九月二十七日刑鑑字第一
    四○六二七號鑑驗通知書乙紙在卷足稽，此外另有被告自承係其所有之行動電話
    乙支及電子磅秤乙個扣案為證。至被告固辯稱：因伊先前係以販售珍珠粉為業，
    且喜好收集古紙幣，始隨身攜帶電子磅秤云云，然被告攜帶電子磅秤之目的，係
    為販賣安非他命計量使用乙節，業據被告於警訊中供述：扣案之電子磅秤係伊所
    有，欲販賣毒品牟利時秤安非他命用的等語在卷（詳偵查卷宗第八頁反面），復
    觀諸被告於警訊中本供述：扣案之電子磅秤係伊所有，欲販賣毒品牟利時秤安非
    他命用的等語，茲如前述。然於偵訊另辯稱：電子磅秤係向他人借來秤古紙幣用
    的云云（詳偵查卷宗第二十六頁、第三十二頁），復於乙○調查中翻異其供而以
    前述情詞置辯，前後互參，足知其供述不一之處，再被告亦自承係自八十八年三
    月份起迄八十八年五月份止，從事販售珍珠粉之工作，於八十八年六月查獲時已
    未從事珍珠粉買賣之工作等語（詳乙○八十九年八月十日訊問筆錄），既被告於
    八十八年六月已不再販賣珍珠粉，則其何需隨身攜帶電子磅秤並攜往保齡球館，
    況被告亦無法提出李明月之年籍資料及地址供乙○查證，如確係李明月出借被告
    電子磅秤，何以被告不知其年籍資料及地址，是被告此部分辯解顯係事後避就之
    詞，不足採信。至證人即被告之配偶寅○○固於乙○調查中陳稱：八十八年六月
    壬○○在賣珍珠粉，賣珍珠粉的老闆姓彭，而且賣珍珠粉需要電子磅秤、分裝袋
    等語（詳乙○八十九年十月二十三日訊問筆錄），惟此核與被告供述：珍珠粉係
    向住於新竹之阿元購買，阿元姓鄭，伊從八十八年三月賣到八十八年五月就沒賣
    了等語（詳乙○八十九年八月十日訊問筆錄），就珍珠粉究係向何人購買，及被
    告於八十八年六月間是否仍在販售珍珠粉，其二人供述顯有歧異，足認證人寅○○此部分之證述顯係迴護被告之詞，亦不足採信。
  (三)至被告所辯：伊係與綽號「小芳」之戊○○約定至該球館打保齡球，戊○○電話
    為00000000號、00000000號及00000000號，住臺北縣
    五股鄉○○路○段一號四樓云云。然查：經乙○調閱全臺灣省名為戊○○之口卡
    供被告指認，其中並無綽號「小芳」之女子乙節，為被告所是認（詳乙○八十九
    年八月三日訊問筆錄）。再電話號碼00000000號於八十七年十月至八十
    八年十一月間，係空號無人租用，而八十八年十一月中旬之租用人係丑○○，而
    其並不認識被告之事實，並經證人丑○○於乙○調查中證述：00000000
    係八十八年十一月中旬伊搬至臺北縣五股鄉時所使用之電話號碼，伊或伊家人並
    無人施用安非他命，伊不認識壬○○，亦不知壬○○為何會知道上開電話號碼等
    語綦詳（詳乙○八十九年六月十三日訊問筆錄），並有中華電信股份有限公司臺
    灣北區電信分公司三重營運處八十九年四月二十一日八九－重服二八－九（○三
    四）號及八十九年八月十日八九－重服二八－九（○八一）號函各乙紙附卷可稽
    。末電話號碼00000000號及00000000號之租用人係癸○○，而
    臺北縣五股鄉○○○○路二段一號四樓之地址等情，亦有中華電信股份有限公司
    臺灣北區電信分公司新莊營運處八十九年八月十五日莊服第八九Ｃ○六○○三二
    七號函及臺北縣五股鄉戶政事務所八十九年九月十九日北縣五戶字第三七三六號
    答覆表各乙紙在卷足參，足認被告上開供述，均委無可採。
  (四)末查被告自承有施用第二級毒品安非他命之習慣，再其施用安非他命之行為，復
    經乙○於八十八年六月二十六日，以八十八年度毒聲字第三八九八號裁定送觀察
    、勒戒乙節，亦有上開八十八年度毒聲字第三八九八號裁定乙紙在卷足憑。足徵
    被告於斯時確有施用安非他命之行為，是被告供述：扣案之安非他命係伊買來吸
    食等語，洵堪採信。從而被告原為自行施用之需，而一次購入多量之安非他命，
    自非無因。而本件係證人己○○施用第二級毒品安非他命，經警在己○○住處查
    獲，嗣配合警方之要求，隨後以電話與被告聯繫，佯向被告購買安非他命，並約
    定數量及價款後，被告隨即攜帶上述安非他命至喬福保齡球館，旋為警查獲等情
    ，業如前述，則被告購入毒品固初無謀利之意圖，然其於接獲己○○電話後，復
    行起意販賣，其有營利之意圖，亦屬灼然。
  (五)前後互析以參，被告所辯顯係卸責之詞，不足採信。本件事證明確，被告犯行洵
    以認定，應依法論科。
二、按毒品危害防制條例業經總統於八十七年五月二十日公布，於同年月二十二日施
    行，而安非他命經該條例第二條規定，列屬為第二級毒品。而被告於八十八年六
    月二十六日攜帶第二級毒品安非他命前往喬福保齡球館之行為，雖證人己○○無
    買受安非他命之真意，但被告既已有販賣之故意，且依約攜帶安非他命前往，即
    已著手實施非法販賣之行為，應以未遂罪論處。核被告所為，係犯毒品危害防制
    條例第四條第五項、第二項之販賣第二級毒品未遂罪。其已著手於販賣行為之實
    行而不遂，為未遂犯，應依刑法第二十六條前段之規定減輕其刑。其非法持有第
    二級毒品安非他命之低度行為，應為販賣之高度行為所吸收，不另論罪。爰審酌
    被告曾因違反麻醉藥品管理條例案件，經判處有期徒刑五月確定，此有臺灣高等
    法院檢察署刑案紀錄簡覆表乙紙在卷可憑，素行不佳，持有第二級毒品安非他命
    之數量高達五七‧二七公克，危害國民健康及社會治安甚鉅，犯後否認犯行，顯
    乏悔意併犯罪之動機、目的、手段、所造成之損害等一切情狀，量處如主文所示
    之刑，以示懲儆。至扣案之第二級毒品安非他命五包（驗餘合計總淨重五七．二
    七公克），爰依毒品危害防制條例第十八條第一項前段之規定沒收銷燬之。而扣
    案之0000000000號行動電話乙支及電子磅秤乙台，為被告所有供犯罪
    所用之物，應依同條第十九條第一項前段之規定宣告沒收之。至記事本乙本，被
    告堅詞否認與本案有關，並辯稱：記事本僅係記載朋友之電話，此外因伊曾在販
    售珍珠粉，故亦會記載多少錢及幾克等語，經查：觀諸扣案之記事本，其上固載
    有人名、電話及人名、金額、多少克等文字，然此記事本或確係被告販售珍珠粉
    所為之記載，僅憑其上之記載，並不足以證明該記事本即係被告販賣第二級毒品
    安非他命所用之物，此外乙○復查無其他證據證明右述記事本與本件被告販賣毒
    品有關，是乙○自無從併予宣告沒收之，附此敘明。
三、公訴意旨另以：被告另基於營利之概括犯意，分別於八十八年六月十三日、十七
    日、二十二日、二十三日，各在臺北縣蘆洲市○○路、桃園縣中壢市等處，連續
    多次，以一萬三千元、二萬二千元、七千元、四萬五千元、一萬三千元不等之價
    格，非法販賣第二級毒品安非他命予己○○、庚○○、綽號「大大」、「阿明」
    等人。因認被告此部分之行為亦涉犯毒品危害防制條例第四條第二項販賣第二級
    毒品罪嫌云云。而公訴人認被告尚有此部分之犯行，係以被告於警訊及該署內勤
    檢察官偵訊時之自白及證人己○○之證詞，為其主要論據。經查：
  (一)被告固於警訊中供稱：伊於八十八年六月十三日中午，在桃園縣中壢市育達商職
    附近，以一萬三千元之代價，販賣安非他命半兩予庚○○；於同日十四時許，在
    臺北縣五股鄉工業區附近水溝旁，以二萬二千元之代價，販賣安非他命一兩予綽
    號「阿華」之人；於八十八年六月十七日十五時許，在桃園縣新屋交流道附近，
    以七千元之代價，販賣安非他命九公克予綽號「大大」之人；於八十八年六月二
    十二日凌晨，在桃園縣中壢市○○路高速公路涵洞下，以四萬五千元之代價，販
    賣安非他命二兩予綽號「小方」之人；於八十八年六月二十三日二十三時許，在
    上述新屋交流道附近，以一萬三千元之代價，販賣安非他命半兩予綽號「阿明」
    之人等語（詳偵查卷宗第八頁反面、第九頁），復於偵查初訊中陳稱：伊在八十
    八年六月十三日下午二點許，在臺北縣五股鄉，賣安非他命給己○○，三十六公
    克，賣二萬一千元，另外在八十八年六月十三日，在桃園縣中壢市育德商職，以
    一萬三千元之代價，販賣安非他命十三公克予庚○○等語（詳偵查卷宗第二十六
    頁），然其嗣於偵查覆訊及乙○調查中均供述：伊末曾販賣過安非他命予己○○
    、庚○○，伊亦不認識大大、阿明，警察說照筆錄說就可以交保，且伊被刑求，
    不得已始為警訊筆錄所載之供述等語（分詳偵查卷宗第三十二頁、乙○八十八年
    十二月二十一日、八十九年八月三日訊問筆錄），其前後供述顯已歧異，是其於
    警訊及偵查初訊之自白是否核與事實相符，尚待斟酌。
  (二)次者，證人己○○雖於警訊中證述：伊於八十八年六月十三日十三時許，在臺北
    縣蘆洲鄉○○路上某家保齡球館內向綽號小廖之壬○○，以二萬一千元之代價，
    購買安非他命一兩等語（詳偵查卷宗第十一頁反面、第十二頁反面），然其於乙○調查時則證稱：伊未曾向壬○○買過安非他命，伊之警訊筆錄不實在，因警察
    說要指認壬○○就須說曾向壬○○購買過安非他命，伊始為如此供述等語（詳乙○八十八年十二月九日、八十九年四月十三日訊問筆錄），前後互核，其於乙○
    調查中均否認被告曾販賣安非他命予伊等情，其證述已有所差異而具有瑕疵。此
    外復查無其他積極證據足資證明其於警訊所為此部分不利於被告之供述核與事實
    相符，徒憑證人己○○一人先後反覆之供證，別無補強證據，尚難遽認被告有此
    部分之販賣行為。至證人即制作證人己○○警訊筆錄之警員丁○○固於乙○調查
    中具結證述：己○○於警訊中確實說曾向壬○○購買安非他命，並非是警方為逮
    捕壬○○始叫己○○為如此供述等語（詳乙○八十九年五月四日訊問筆錄），然
    證人己○○於警訊之證述顯有瑕疵，已如前述，從而證人丁○○此部分之證述亦
    不足為被告不利之認定。
  (三)再者，證人庚○○於乙○調查中證述：伊認識壬○○，但伊未向壬○○買過安非
    他命等語（詳乙○八十九年九月二十六日訊問筆錄），核與被告供述未販賣安非
    他命予庚○○等語相符，足認被告此部分供述，尚非無據。
  (四)又綽號「大大」、「阿明」二人真實姓名為何及是否真有此二人等情，均無法確
    定，是尚難僅依被告於警訊及偵查初訊有瑕疵之自白，遽認被告確有販賣安非他
    命予大大、阿明此部分之犯行。
  (五)末者，核諸卷附扣案之記事本，其上載明「阿明0000000000、大大0
    000000000、000000000」等語。而上述電話號碼於八十八年
    六月間被告經警查獲時之租用人係辛○○及丙○○等情，業經乙○函查屬實，並
    有和信電訊股份有限公司八十九年八月二日函、遠傳電信股份有限公司八十九年
    八月四日函及中華電信股份有限公司臺灣北區電信分公司八十九年八月一日北行
    二字第八九Ｃ八二○二五六五號函各乙紙附卷可稽。然上述證人均未曾向被告購
    買安非他命之事實，分據證人辛○○於乙○囑託臺灣臺東地方法院訊問時證述：
    伊綽號阿明，0000000000係伊使用之行動電話號碼，伊不認識壬○○
    ，亦未向壬○○買過安非他命，但庚○○係伊姪子，可能是壬○○用上述電話打
    電話給庚○○等語（詳臺灣臺東地方法院八十九年十一月十六日訊問筆錄），及
    證人丙○○於乙○調查中結證稱：0000000000係伊使用之大哥大號碼
    ，而000000000係伊使用之呼叫器號碼，但伊不認識壬○○，伊亦未施
    用過毒品等語綦詳（詳乙○八十九年六月十三日訊問筆錄），亦足徵被告所辯不
    認識大大、阿明等語，洵堪採信。
  (六)綜上，尚屬不能證明被告有此部分之犯行，惟公訴人認此部分與前揭論罪科刑部
    分有連續犯之裁判上一罪關係，乙○爰不另為無罪之諭知，亦此說明。
據上論斷，應依刑事訴訟法第二百九十九條第一項前段，毒品危害防制條例第四條第
五項、第二項、第十八條第一項前段、第十九條第一項前段，刑法第十一條前段、第
二十六條前段，判決如主文。
本案經檢察官鄭嘉欣到庭執行職務。
中    華    民    國      九十        年      一      月      四        日
                                      臺灣板橋地方法院刑事第四庭
                                          法  官  游  秀  雯
右正本證明與原本無異。
如不服本判決，應於判決送達後十日內，向乙○提出上訴狀。
                                          書記官  吳  尚  文
中    華    民    國      九十        年  一      月      十        日
附錄本案論罪科刑法條全文：
毒品危害防制條例第四條：
製造、運輸、販賣第一級毒品者，處死刑或無期徒刑；處無期徒刑者，得併科新臺幣
一千萬元以下罰金。
製造、運輸、販賣第二級毒品者，處無期徒刑或七年以上有期徒刑，得併科新臺幣七
百萬元以下罰金。
製造、運輸、販賣第三級毒品者，處五年以上有期徒刑，得併科新臺幣五百萬元以下
罰金。
製造、運輸、販賣專供製造或施用毒品之器具者，處一年以上七年以下有期徒刑，得
併科新臺幣一百萬元以下罰金。
前四項之未遂犯罰之。


司法院資訊處製作；財團法人民間司法改革基金會備份。
